---
name: Pablo Rodríguez López
position: "Ingeniero Industrial | Científico de datos"
address: "Rafael Fernández 6, 7C. Oviedo (España)"
profilepic: 230901_pablorl_cv.jpg
phone: 695110757
email: "pablorl.oviedo@gmail.com"
github: pablorl
linkedin: pablorl
date: "`r format(Sys.time(), '%B %Y')`"
output: 
  vitae::awesomecv:
    keep_md: true
---

```{r setup, include=FALSE}
knitr::opts_chunk$set(echo = FALSE, warning = FALSE, message = FALSE)
library(vitae)
```

# Sobre mí

 * Soy  **ingeniero industrial** que lleva más de  `r floor(as.numeric(difftime(Sys.Date(),as.Date("2016-10-15"),units = "days"))/365)` años desarrollando su carrera en torno  a la **ciencia del dato**.
 * Actualmente trabajo en el desarrollo de metodologías reproducibles para el **análisis avanzado y modelado de datos**, y la implementación de herramientas para su **visualización**.


# Experiencia laboral

```{r}
library(tibble)
tribble(
  ~ with, ~ what, ~ when, ~where, ~details,
  "Izertis", "Consultor para E-REDES (EDP)", "2021-act", "Gijón", "Desarrollo de algoritmos de detección precoz de eventos en la red de baja tensión",
  "Izertis", "Consultor para E-REDES (EDP)", "2021-act", "Gijón", "Analítica avanazada de la red de baja tensión",
  "Izertis", "Consultor para E-REDES (EDP)", "2021-act", "Gijón", "Desarrollo de herramientas para la visualización de datos",
  "Ingénica STS","Consultor i+d para empresa del sector siderúrgico","2017-2021","Gijón","Investigación y desarrollo de técnicas de análisis de datos relacionadas con el impacto medioambiental en la producción de acero.",
    "Ingénica STS","Consultor i+d para empresa del sector siderúrgico","2017-2021","Gijón","Análisis de calidad de aire con sensor LiDAR",
  "Ingénica STS","Consultor i+d para empresa del sector siderúrgico","2017-2021","Gijón","Desarrollo y puesta en producción de técnicas de aprendizaje automático para la optimización de procesos en la acería",
  "Ingénica STS","Consultor i+d para empresa del sector siderúrgico","2017-2021","Gijón","Desarrollo de dashboards",
  "Ingénica STS","Consultor i+d para empresa del sector siderúrgico","2017-2021","Gijón","Desarrollo de aplicaciones web para el tratamiento de datos con Shiny",
  "EDP","Beca Máster Ing. Industrial","2016-2017","Oviedo, Dpto. Gestión de la Energía","Análisis de datos del mercado eléctrico y elaboración de informes automáticos con VBA"

) %>% 
  detailed_entries(with,when,what,where, details)
```



# Formación universitaria

```{r}
library(tibble)
tribble(
  ~ what, ~ when, ~ with, ~ where,
  "Máster Universitario en Ciencia de Datos","2020-act","Universitat Oberta de Catalunya","A distancia",
  "Máster en Ingeniería Industrial", "2015-2018", "Universidad de Oviedo", "Asturias",
  "Grado en Ingeniería en Tecnologías Industriales", "2010-2015", "Universidad de Oviedo", "Asturias"
) %>% 
  detailed_entries(with,when,what,where)
```


# Herramientas tecnológicas

```{r tech}
tribble(
   ~type, ~ software, 
  "Lenguajes de programación", "R -- Python -- SQL -- JAVA -- VBA",
  "Librerías", "Tidyverse -- Shiny -- Plotly -- sf -- sp -- Scipy -- Pandas -- Numpy  -- Scikit-learn",
  "Software", "RStudio -- Jupyter -- SAS  -- MS Office -- Git  -- PowerBi"
) %>% 
  detailed_entries(what = software, with = type, .protect=FALSE)
```



# Idiomas

```{r len}
tribble(
   ~ lenguaje, 
  "Inglés, B2 hablado y escrito",
) %>% 
  detailed_entries(what = lenguaje, .protect=FALSE)
```



